臺灣新北地方法院刑事判決
                                  111年度審交易字第238號
公  訴  人  臺灣新北地方檢察署檢察官
被      告  古雅云


上列被告因過失傷害案件，經檢察官提起公訴（110 年度偵字第
45818號），被告於準備程序進行中為有罪之陳述，本院裁定進
行簡式審判程序並判決如下：
    主  文
古雅云犯過失傷害罪，處拘役參拾日，如易科罰金，以新臺幣壹
仟元折算壹日。
    事實及理由
一、本件犯罪事實及證據，除犯罪事實欄一、第4行「錦和街」
    更正為「錦和路」；第5行「而當時並無不能注意之情事」
    補充為「而當時天候陰、夜間有照明、柏油路面乾燥、路面
    無缺陷及障礙物、視距良好，並無不能注意之情事」；倒數
    第1至2行「雙側手部挫傷合併腫痛等傷害結果。」後補充「
    古雅云於肇事後，於有偵查犯罪權限之機關或公務員發覺其
    犯罪前，即向前往現場處理之警員承認為肇事人而自首，並
    自願接受裁判。」；證據部分補充「被告古雅云於本院準備
    程序及審理中之自白」外，其餘均引用如附件起訴書之記載
    。
二、核被告古雅云所為，係犯刑法第284 條前段之過失傷害罪。
    又被告於肇事後，於據報到場處理之員警發覺前，主動坦承
    為肇事人並接受裁判，此有道路交通事故肇事人自首情形紀
    錄表1 份在卷可佐，符合自首要件，爰依刑法第62條前段規
    定減輕其刑。
三、爰審酌被告駕駛普通重型機車行駛於道路上，本應注意行經
    設有機慢車兩段左轉標誌路口，應兩段式左轉，竟疏未注意
    ，驟然行駛內側車道逕行迴轉，而撞擊由告訴人謝孟承所騎
    乘之自用小客車，告訴人並受有如附件起訴書所示之傷害，
    應予非難，兼衡被告無前科、素行良好（見本院卷附臺灣高
    等法院被告前案紀錄表1 份）、五專畢業之智識程度（見本
    院審交易卷附被告個人戶籍資料查詢結果1 紙）、家庭經濟
    狀況小康（見偵卷第7 頁被告調查筆錄受詢問人欄）、工作
    月薪新臺幣5萬多元、需撫養約60幾歲之父母、告訴人之傷
    勢為挫傷、腫痛，及被告犯後坦承犯行，惟尚未與告訴人達
    成和解或賠償損害等一切情狀，量處如主文所示之刑，並諭
    知易科罰金之折算標準，以資懲儆。
據上論斷，應依刑事訴訟法第273條之1第1項、第299條第1 項前
段、第310條之2、第454條第2項，判決如主文。
本案經檢察官吳姿函偵查起訴，由檢察官高智美到庭執行公訴。
中　　華　　民　　國   111    年     4    月    21    日
                 刑事第二十三庭  法  官  傅明華
上列正本證明與原本無異。
如不服本判決，應於判決送達後20日內敘明上訴理由，向本院提
出上訴狀(應附繕本)，上訴於臺灣高等法院。其未敘述上訴理由
者，應於上訴期間屆滿後20日內向本院補提理由書「切勿逕送上
級法院」。
                                 書記官 盧姿妤
中　　華　　民　　國   111    年     4    月    21    日
附錄本案論罪科刑法條全文：
中華民國刑法第284條
因過失傷害人者，處 1 年以下有期徒刑、拘役或 10 萬元以下
罰金；致重傷者，處 3 年以下有期徒刑、拘役或 30 萬元以下
罰金。 
--------------------------------------------------------
附件：
臺灣新北地方檢察署檢察官起訴書
                                    110年度偵字第45818號
　　被　　　告　古雅云　女　32歲（民國00年00月0日生）
　　　　　　　　　　　　住新北市○○區○○路00○0號2樓
　　　　　　　　　　　　國民身分證統一編號：Z000000000號
上列被告因傷害案件，業經偵查終結，認應提起公訴，茲將犯罪
事實及證據並所犯法條分敘如下：
　　　　犯罪事實
一、古雅云於民國110年4月5日21時25分許，騎乘車牌號碼000-0
    00號普通重型機車搭載鄭筱穎（未據告訴），沿新北市中和
    區中山路2段往中正路方向行駛，行經新北市中和區中山路2
    段與錦和街口附近時，本應注意行經設有機慢車兩段左轉標
    誌路口，應兩段式左轉，而當時並無不能注意之情事，竟疏
    未注意及此，而驟然行駛內側車道，逕行迴轉，適有謝孟承
    （所涉過失傷害罪嫌，另為不起訴處分）駕駛車牌號碼0000
    -00號自用小客車，亦沿同向行駛在後，驚見古雅云騎乘上
    開機車往內側車道偏移，煞車不及而發生碰撞，致謝孟承受
    有頸部挫傷、雙側手部挫傷合併腫痛等傷害結果。
二、案經謝孟承訴由新北市政府警察局中和分局報告偵辦。
　　　　證據並所犯法條
一、證據清單及待證事實：
編號 證據名稱 待證事實 1 被告古雅云於警詢及偵查中之供述。 證明被告坦承於前揭時、地，騎乘機車搭載證人鄭筱穎，未兩段式左轉，而與告訴人發生車禍等事實。 2 告訴人謝孟承於警詢及偵查中之指述。 證明告訴人因上開車禍而發生傷害結果等事實。 3 證人鄭筱穎於警詢及偵查中之證述。 證明證人搭乘被告騎乘之機車，於上開時、地，未兩段式左轉，而與告訴人發生車禍等事實。 4 新北市政府警察局中和分局A2、A3類道路交通事故調查報告表、道路交通事故現場圖、道路交通事故調查報告表（一）（二）、談話紀錄表、道路交通事故照片黏貼紀錄表、道路交通事故當事人酒精測定紀錄表、道路交通事故肇事人自首情形紀錄表、道路交通事故當事人登記聯單。 證明車禍現場狀況等事實。 5 板橋中興醫院診斷證明書。 證明告訴人因前揭車禍受有受傷結果等事實。 6 新北市政府警察局道路交通事故初步分析研判表、新北市政府車輛行車事故鑑定會鑑定意見書。 證明被告騎乘機車，行經設有「機慢車兩段左轉」標誌之路口，未依標誌標線違規行駛內側車道（禁行機車）逕行迴轉，且變換車道未禮讓直行車，為肇事原因；告訴人駕駛上開車輛，無肇事因素等事實。 
二、核被告所為，係犯刑法第284條前段過失傷害罪嫌。另被告
    在警方前往現場處理，尚未發覺犯人前，當場承認為肇事人
    而受裁判，已符合自首要件，此有道路交通事故肇事人自首
    情形記錄表在卷可稽，請依刑法第62條前段規定減輕其刑。
三、依刑事訴訟法第251條第1項提起公訴。
　　此　致
臺灣新北地方法院
中　　華　　民　　國　 111　　年　　1 　　月　　3 　　日
　　　　　　　　　　　　　　  檢  察  官　吳姿函